臺灣臺南地方法院柳營簡易庭民事裁定
111年度營救字第6號

聲  請  人  葉子瑄  
訴訟代理人  
(法扶律師)  謝凱傑律師
            楊聖文律師
            許哲嘉律師
相  對  人  洪秀英  
上列當事人間請求返還借款事件（本院柳營簡易庭111年度營簡
字第497號），聲請人聲請訴訟救助，本院柳營簡易庭裁定如下
：
    主  文
准予訴訟救助。
    理  由
一、本件聲請意旨略以：聲請人無資力支出訴訟費用，已向財團
    法人法律扶助基金會臺南分會申請法律扶助，因符合無資力
    認定標準而經准許法律扶助在案，爰依民事訴訟法第107條
    、第109條及法律扶助法第63條之規定，聲請准予訴訟救助
    等語。
二、按當事人無資力支出訴訟費用者，法院應依聲請，以裁定准
    予訴訟救助；但顯無勝訴之望者，不在此限，民事訴訟法第
    107條第1項定有明文。次按經財團法人法律扶助基金會分會
    准許法律扶助之無資力者，其於訴訟或非訟程序中，向法院
    聲請訴訟救助時，除顯無理由者外，應准予訴訟救助，不受
    民事訴訟法第108條規定之限制，法律扶助法第63條亦有明
    文，稽其立法理由，乃鑑於民事訴訟及行政訴訟之訴訟救助
    亦以無資力為前提，而法律扶助之申請人，既符合該法所定
    無資力之要件，而經分會准許法律扶助，其再向法院聲請訴
    訟救助時，法院就其有無資力，允宜無庸再審查，以簡省行
    政成本，並強化訴訟救助之功能，爰刪除但書規定，並參考
    民事訴訟法第107條第1項但書規定，限定除有顯無理由之情
    形外，法院應准予訴訟救助。又所謂顯無勝訴之望者，係指
    聲請訴訟救助之當事人所提起之訴或上訴依其主張之事實於
    法律上本無獲得勝訴之望；或其起訴或上訴為不合法之情形
    而言，若尚須經法院調查辯論後，始能知悉其勝負之結果者
    ，不得謂為顯無勝訴之望。
三、經查，聲請人起訴請求相對人返還借款，未據繳納裁判費，
    聲請人主張其無資力支出訴訟費用，已向財團法人法律扶助
    基金會臺南分會申請法律扶助，經該分會審查後，准予全部
    扶助等情，有聲請人所提出之財團法人法律扶助基金會臺南
    分會審查決定通知書為證，經核屬實。本件聲請人既經財團
    法人法律扶助基金會臺南分會准予法律扶助，堪認聲請人並
    無資力支出訴訟費用。又本院依職權調取聲請人對相對人所
    提起之返還借款訴訟即本院柳營簡易庭111年度營簡字第497
    號卷宗，核閱聲請人所提出民事起訴狀內容及其檢附之證據
    資料，仍須經本院調查辯論後，始能知悉其勝負之結果，尚
    難認定該訴訟顯無勝訴之望。從而，聲請人聲請訴訟救助，
    與上揭規定尚無不合，應予准許。
四、依民事訴訟法第107條第1項前段、法律扶助法第63條，裁定
    如主文。
中　　華　　民　　國　　111 　年　　9 　　月　　21　　日
 　　　  　　　　 臺灣臺南地方法院柳營簡易庭
                              法  官　陳協奇
以上正本係照原本作成。
如對本裁定抗告須於裁定送達後10日內向本院提出抗告狀，並應
繳納抗告費新台幣1,000元。　　　　　　　　　　　　　　　
中　　華　　民　　國　　111 　年　　9 　　月　　21　　日
　　　　　　　　　　　　　　　書記官  洪季杏